【裁判字號】    97,易,2443
【裁判日期】    970714
【裁判案由】    竊盜
【裁判全文】
臺灣臺中地方法院刑事判決          97年度易字第2443號
公  訴  人  臺灣臺中地方法院檢察署檢察官
被      告  丙○○
            乙○○
上列被告等因加重竊盜案件，經檢察官提起公訴（97年度偵字第
10329號），本院依法獨任進行審判程序判決如下：
    主  文
丙○○、乙○○共同攜帶兇器，竊盜，未遂，均累犯，各處有期
徒刑陸月，如易科罰金，均以新臺幣壹仟元折算壹日。扣案之老
虎鉗壹支，沒收。
    事  實
一、丙○○、乙○○素行均為不佳，丙○○前曾犯妨害自由、違
    反肅清煙毒條例、違反麻醉藥品管理條例、竊盜、違反毒品
    危害防制條例等罪，其中於民國（下同）九十四年間所觸犯
    違反毒品危害防制條例罪，經本院判處有期徒刑一年確定，
    並於九十五年九月十七日因縮短刑期執行完畢；乙○○前曾
    犯過失致死、違反肅清煙毒條例、竊盜、違反毒品危害防制
    條例、詐欺等罪，其中於九十二年間所觸犯竊盜罪，經本院
    判處有期徒刑四月確定，復於九十二年間觸犯違反毒品危害
    防制條例罪，經本院判處有期徒刑七月確定，嗣經裁定定其
    應執行刑為有期徒刑十月確定，並於九十三年十二月十八日
    因縮短刑期執行完畢，詎均仍不知悔改。乙○○與丙○○基
    於共同意圖為自己不法所有之犯意聯絡，於九十七年四月二
    十九日，攜帶客觀上足供兇器使用之丙○○向不知情綽號「
    萬清」之友人所借取之鐵剪一支及乙○○所有之老虎鉗一支
    ，共乘車號ＭＹＳ－一七九號重型機車，至臺中縣大安鄉○
    住村○○路八十六巷一號之大安濱海樂園北園園區內，共同
    竊取臺中縣大安鄉公所所有，為甲○○職務上所管領之電纜
    線八點八公尺（價值約新臺幣三千五百元），嗣以前開鐵剪
    正剪取中為警當場查獲而未得逞。
二、案經甲○○訴由臺中縣警察局大甲分局報請臺灣臺中地方法
    院檢察署檢察官偵查起訴。
    理  由
一、按除簡式審判程序、簡易程序及刑事訴訟法第三百七十六條
    第一款、第二款所列之罪之案件外，第一審應行合議審判，
    刑事訴訟法第二百八十四條之一修正條文定有明文。本件被
    告所犯係屬刑事訴訟法第三百七十六條第一款所列之最重本
    刑為三年以下有期徒刑、拘役或專科罰金之罪，依法獨任進
    行審理程序，合先敘明。
二、訊據被告丙○○、乙○○對於上揭事實均坦承不諱，核與被
    害人甲○○所指述之情節相符，並有扣案如事實欄所載之物
    及現場搜證照片六張、扣押物品清單、贓物認領保管單各一
    份在卷足資佐證，足認被告丙○○、乙○○自白，核與事實
    相符，均堪予採信，事證至臻明確，被告丙○○、乙○○等
    貳人犯行均洵堪認定。
三、核被告丙○○、乙○○等二人所為，均係犯刑法第三百二十
    一條第二項、第一項第三款攜帶兇器竊盜未遂罪。被告丙○○、乙○○等二人間有犯意之聯絡，行為之分擔，均為共同
    正犯。被告丙○○、乙○○等二人已著手於犯罪行為之實行
    而不遂，為未遂犯，依刑法第二十五條第二項之規定減輕其
    刑。被告丙○○等前曾於九十四年間觸犯違反毒品危害防制
    條例罪，經本院判處有期徒刑一年確定，並於九十五年九月
    十七日因縮短刑期執行完畢；被告乙○○前曾於九十二年間
    觸犯竊盜罪，經本院判處有期徒刑四月確定，復於九十二年
    間觸犯違反毒品危害防制條例罪，經本院判處有期徒刑七月
    確定，嗣經裁定定其應執行刑為有期徒刑十月確定，並於九
    十三年十二月十八日因縮短刑期執行完畢，此有台灣台中地
    方法院檢察署刑案資料查註紀錄表二份在卷可按，五年以內
    再故意犯本件有期徒刑以上之罪，均為累犯，應依刑法第四
    十七條第一項規定加重其等之刑。另刑有加重及減輕者，依
    刑法第七十一條第一項規定，先加後減。爰審酌被告丙○○
    、乙○○等二人犯罪之動機、目的、手段、品行均為不佳，
    詳如前述，此有台灣台中地方法院檢察署刑案資料查註紀錄
    表二份在卷可按、所生危害及犯罪後均坦認罪愆，頗具悔意
    ，然犯罪後迄今仍未與被害人甲○○達成民事和解，取得諒
    解等一切情狀，分別量處如主文所示之刑，並均諭知易科罰
    金之折算標準，以資懲儆。扣案之老虎鉗一支，為被告丙○○等供犯罪所用之物，且屬被告乙○○所有，爰依法併予宣
    告沒收之。至於，扣案之鐵剪一支，雖為被告丙○○等供犯
    罪所用之物，但非屬被告丙○○、乙○○所有，而為不知情
    綽號「萬清」之友人所有，業經被告丙○○、乙○○供明在
    卷，爰不依法併予宣告沒收之，附此敘明。
據上論斷，應依刑事訴訟法第二百九十九條第一項前段、第二百
八十四條之一、刑法第二十八條、第三百二十一條第二項、第一
項第三款、第二十五條第二項、第四十七條第一項、第四十一條
第一項前段、第三十八條第一項第二款、刑法施行法第一條之一
第一項，判決如主文。
中    華    民    國    97    年    7     月    14    日
                        刑事第六庭    法  官  洪俊誠
以上正本證明與原本無異。
如不服本判決，應於判決送達後10日內向本院提出上訴狀，上訴
於臺灣高等法院臺中分院（應敘述具體理由並附繕本）。
上訴書狀如未敘述理由，應於上訴期間屆滿後20日內補提理由書
於本院。
                                      書記官  蕭榮峰
中    華    民    國    97    年    7     月    14    日
附錄論罪科刑實體法條文：
刑法第321條（加重竊盜罪）：
犯竊盜罪而有左列情形之一者，處六月以上、五年以下有期徒刑
：
一、於夜間侵入住宅或有人居住之建築物、船艦或隱匿其內而犯
    之者。
二、毀越門扇、牆垣或其他安全設備而犯之者。
三、攜帶兇器而犯之者。
四、結夥三人以上而犯之者。
五、乘火災、水災或其他災害之際而犯之者。
六、在車站或埠頭而犯之者。
前項之未遂犯罰之。
刑法施行法第一之一條（95年06月14日修正）：
中華民國九十四年一月七日刑法修正施行後，刑法分則編所定罰
金之貨幣單位為新臺幣。
九十四年一月七日刑法修正時，刑法分則編未修正之條文定有罰
金者，自九十四年一月七日刑法修正施行後，就其所定數額提高
為三十倍。但七十二年六月二十六日至九十四年一月七日新增或
修正之條文，就其所定數額提高為三倍。


司法院資訊處製作；財團法人民間司法改革基金會備份。
